臺灣臺北地方法院刑事裁定　　　　　　 100年度聲字第1690號
聲　請　人
即　被　告　吳建國
上列聲請人因違反毒品危害防制條例案件，以檢察官之執行指揮
不當，聲明異議，本院裁定如下：
    主  文
異議駁回。
    理  由
一、聲明異議意旨略以：聲請人於民國85年經澎湖地方法院撤銷
    假釋，並於91年入獄執行撤銷假釋殘餘刑期及假釋中再犯之
    罪刑至98年假釋止。依刑法第79條之1 規定，經撤銷假釋執
    行殘餘刑期者，有期徒刑應於全部執行完畢後，再接續執行
    他刑。然就執行指揮書之執行順序來看，聲請人假釋中再犯
    之罪刑卻先於撤銷假釋之殘餘刑期而執行，足見檢察官在刑
    之執行上顯有不當，致令聲請人於中華民國九十六年減刑未
    蒙其利而先受其害，在監多執行2 年以上徒刑，甚且仍需於
    此時執行戒治處分後，接續執行撤銷假釋殘餘刑期，爰依刑
    事訴訟法第484條之規定聲明異議等語。
二、按受刑人或其法定代理人或配偶以檢察官執行之指揮為不當
    者，得向諭知該裁判之法院聲明異議，刑事訴訟法第484 條
    定有明文。復按戒治處分應先於徒刑、拘役、感訓處分、保
    護處分及中途學校之特殊教育執行之，戒治處分執行條例第
    18條第1項規定甚明。
三、經查：
(一)聲請人前係：1.因煙毒案件，經臺灣澎湖地方法院以79年度
    訴字第15號判決判處有期徒刑4年2月確定；另因殺人未遂、
    販賣毒品、施打毒品案件，分別經法院判刑確定後，由臺灣
    板橋地方法院以81年度聲減字第182 號裁定減刑並定執行刑
    為有期徒刑10年確定；經入監接續執行上開有期徒刑10年、
    4年2月後，於84年8 月31日假釋出監，嗣因其於假釋期間更
    犯麻藥案件，經法務部以86年9月5日法86矯決字第032931號
    函核准撤銷假釋，應執行撤銷假釋後之殘刑5 年10月又26日
    。2.復因違反麻醉藥品管理條例、煙毒、違反槍砲彈藥刀械
    管制條例等案件，經法院先後判處有期徒刑6 月、4年、4月
    ，嗣經臺灣高等法院以87年度聲字第337 號裁定應執行有期
    徒刑4年6月確定，由臺灣臺北地方法院檢察署以87年度執更
    字第794 號執行。3.另因偽造文書案件，經臺灣板橋地方法
    院判處有期徒刑3 月確定。嗣因聲請人逃匿未到案執行上開
    有期徒刑4年6月，經臺灣臺北地方法院檢察署發佈通緝後，
    於91年7 月25日為警緝獲，臺灣臺北地方法院檢察署檢察官
    訊問後，以91年度執緝庚字第1080號執行指揮書發監執行上
    開有期徒刑4年6月，期間併執行觀察、勒戒；嗣因臺灣澎湖
    地方法院檢察署於91年9月3日函請臺灣臺北地方法院檢察署
    代為執行上開編號1.案件撤銷假釋後之殘刑5 年10月又26日
    ，而由臺灣臺北地方法院檢察署檢察官以91年度執助磨字第
    1353號之1 執行指揮書予以執行，刑期起算日為96年10月20
    日，執行期滿日為102年9月14日，再由臺灣板橋地方法院檢
    察署以92年度執字第1162號執行指揮書接續執行上開編號3.
    案件之有期徒刑3 月。執行期間因中華民國九十六年罪犯減
    刑條例施行，經臺灣板橋地方法院以96年度聲減字第4484號
    裁定，就上開編號1.至3.符合減刑規定之各罪均裁定減刑並
    定其應執行之刑，減刑後上開編號1.至3.之刑期分別縮短為
    有期徒刑4年2月又21日、1 月15日、2年3月，接續執行後，
    於98年9月1日縮短刑期假釋出監。嗣聲請人又於假釋期間施
    用毒品，經本院以100 年度毒聲字第27號裁定令入戒治處所
    強制戒治，而由臺灣臺北地方法院檢察署檢察官以100 年度
    戒執一字第8號執行指揮書執行強制戒治，執行期滿日為100
    年1 月20日；另聲請人上開假釋復遭撤銷，而由臺灣臺北地
    方法院檢察署檢察官以100 年度執助磨字第1096號執行指揮
    書執行撤銷假釋後之殘刑1年9月15日，刑期起算日為101年1
    月20日，執行期滿日為102年11月3日等情，業經本院調閱前
    述相關執行卷宗核閱確認無誤，並有聲請人之臺灣高等法院
    被告前案紀錄表在卷足稽。
(二)聲請人雖以前揭理由聲明異議，惟依前引戒治處分執行條例
    第18條第1 項之規定，戒治處分應先於徒刑執行之，是檢察
    官先依本院100 年度毒聲字第27號裁定執行強制戒治後，始
    接續執行聲請人經撤銷假釋後之殘刑1年9月15日，並無不當
    。至就上開編號1.、2.部分，依執行指揮書觀之，檢察官雖
    係先執行有期徒刑4年6月，再接續執行撤銷假釋之殘刑5 年
    10月26日，惟此係因聲請人逃匿未到案執行上開有期徒刑4
    年6月，經臺灣臺北地方法院檢察署發佈通緝，於91年7月25
    日為警緝獲，檢察官訊問後即於當日將聲請人發監執行上開
    有期徒刑4年6月，執行期間，臺灣臺北地方法院檢察署始於
    91年9月9日接獲臺灣澎湖地方法院檢察署91年9月3日函，而
    知悉需代為執行上開殘刑5 年10月又26日所致，亦有臺北市
    政府警察局士林分局91年7 月25日通緝案件移送書、檢察官
    訊問筆錄，以及上開臺灣澎湖地方法院檢察署91年9月3日函
    在卷足稽（見本院卷第57至61、66頁）。況查，中華民國九
    十六年罪犯減刑條例施行後，就聲請人所犯上開編號1.至3.
    各罪，除編號1.其中殺人未遂、販賣毒品2 罪不合於減刑要
    件，不得予以減刑外，臺灣板橋地方法院均已依檢察官之聲
    請，就聲請人所犯其餘各罪裁定減刑並定其應執行之刑，故
    減刑後聲請人應執行之刑分別縮短為有期徒刑4年2月又21日
    、1 月15日、2年3月，並無聲請人所指其於減刑時未蒙其利
    先受其害、在監多執行2 年以上徒刑之情形。是本件聲明異
    議為無理由，應予駁回。
三、依刑事訴訟法第486條，裁定如主文。
中    華    民    國    100    年    6    月    30    日
                    刑事第十六庭   法  官  陳蒨儀
上正本證明與原本無異。
如不服本裁定，應於裁定送達後5日內向本院提出抗告狀。
                                   書記官  呂慧娟
中    華    民    國   100    年    7     月    1     日